臺灣橋頭地方法院刑事裁定　
111年度聲字第1046號
聲  請  人  臺灣橋頭地方檢察署檢察官
受  刑  人  熊憲宗
上列聲請人因受刑人數罪併罰有二裁判以上，聲請定其應執行之
刑（111年度執聲字第730號），本院裁定如下：
    主  文
熊憲宗犯如附表所示之罪，所處各如附表所示之刑，應執行有期
徒刑壹年貳月。
    理  由
一、聲請意旨略以：受刑人熊憲宗因竊盜等案件，先後經判決確
    定如附表所示之刑，應依刑法第50條、第53條、第51條第5
    款規定，定其應執行之刑，爰依刑事訴訟法第477條第1項聲
    請裁定等語。
二、按裁判確定前犯數罪者，併合處罰之，但有下列情形之一者
    ，不在此限：一、得易科罰金之罪與不得易科罰金之罪；二
    、得易科罰金之罪與不得易服社會勞動之罪；三、得易服社
    會勞動之罪與不得易科罰金之罪；四、得易服社會勞動之罪
    與不得易服社會勞動之罪；前項但書情形，受刑人請求檢察
    官聲請定應執行刑者，依刑法第51條規定定之；又數罪併罰
    有二裁判以上者，依刑法第51條之規定，定其應執行之刑；
    而數罪併罰，分別宣告其罪之刑，宣告多數有期徒刑者，於
    各刑中之最長期以上，各刑合併之刑期以下，定其刑期，但
    不得逾30年，刑法第50條、第53條、第51條第5款分別定有
    明文。再按法律上屬於自由裁量事項，尚非概無法律性之拘
    束，在法律上有其外部界限及內部界限。前者法律之具體規
    定，使法院得以具體選擇為適當裁判，此為自由裁量1之外
    部界限。後者法院為自由裁量時，應考量法律之目的，法律
    秩序之理念所在，此為自由裁量之內部界限。法院為裁判時
    ，二者均不得有所踰越。在數罪併罰而有二裁判以上，應定
    其應執行刑之案件，法院所為刑之酌定，固屬自由裁量事項
    ，然對於法律之內、外部界限，仍均應受其拘束（最高法院
    91年度台非字第32號判決、92年度台非字第187號判決意旨
    參照）。末按數罪併罰中之一罪，依刑法規定得易科罰金，
    若因與不得易科之他罪併合處罰結果而不得易科罰金時，原
    可易科部分所處之刑，自亦無庸為易科折算標準之記載（司
    法院大法官會議解釋第144、679號解釋參照）。
三、經查：
　　㈠受刑人熊憲宗所犯如附表所示之罪，先後經法院判處如附
      表所示之刑，並於附表所示之日分別確定在案，且各罪之
      犯罪日期，均在最先判決確定日前，有臺灣高等法院被告
      前案紀錄表及各該刑事判決書各1份在卷可稽。其中附表
      編號4所示之罪係不得易科罰金之罪，其餘之罪皆為得易
      科罰金之罪，乃屬刑法第50條第1項但書第1款不得併合處
      罰之情形，惟此業經受刑人於111年9月8日具狀聲請仍予
      合併定應執行之刑，有受刑人聲請書1份附卷可證，符合
      同條第2項規定，茲檢察官依受刑人之請求，向犯罪事實
      最後判決之本院聲請定其應執行刑，經核符合前揭規定，
      應予准許。
　　㈡受刑人所犯如附表編號2至3所示之罪，經臺灣高雄地方法
      院以110年度審易緝字第14號判決定應執行有期徒刑5月確
      定等情，有上開判決書在卷可查。是本院就附表所示各罪
      定其應執行刑，除不得逾越刑法第51條第5款所定法律之
      外部界限，即如附表所示5罪之宣告刑總和外（有期徒刑1
      年7月），亦應受內部界限之拘束，即不得重於前開判決
      與附表編號1、4、5所示之罪所定之宣告刑總和（有期徒
      刑1年6月）。
　　㈢爰審酌受刑人所犯如附表所示各罪皆為竊盜犯罪，各罪之
      罪質相近，非難重複程度較高，考量犯罪時間間隔、侵害
      法益、各罪依其犯罪情節所量定之刑及矯正效益等情狀，
      兼衡受刑人個人之應刑罰性及對於社會之整體危害程度等
      一切情狀，另斟酌檢察官聲請定執行刑所附之現有卷證及
      受刑人聲請書表示就本案定執行刑希望從輕量刑之意見，
      就各確定判決之宣告刑，定其應執行刑如主文所示。受刑
      人犯如附表編號1、2、3、5所示原得易科罰金之罪，因與
      如附表編號4所示不得易科罰金之罪併合處罰之結果，揆
      諸前揭說明，均不得易科罰金，本院自毋庸為易科罰金折
      算標準之諭知。另附表編號1部分前雖已執行完畢，附表
      編號4部分執行中，仍應先定其應執行刑，再於檢察官執
      行時扣除已執行之部分，併此敘明。
據上論斷，依刑事訴訟法第477條第1項，刑法第53條、第50條第
1項但書、第2項、第51條第5款，裁定如主文。
中　　華　　民　　國　　111 　年　　10　　月　　5 　　日
                  刑事第二庭    法　官  王奕華
以上正本證明與原本無異。
如不服本裁定，應於送達後5日內，向本院提出抗告狀。
中　　華　　民　　國　　111 　年　　10　　月　　5 　　日
                                書記官  莊琬婷
附表：
編 號 罪名 宣告刑 犯罪日期      最後事實審         確定判決  備註      法院、案號 判決日期 法院、案號 確定日期   1 竊盜 有期徒刑4月，如易科罰金，以新臺幣1000元折算1日 110年6月14日 臺灣台中地方法院110年度中簡字第2056號 110年9月30日 臺灣台中地方法院110年度中簡字第2056號 110年11月29日 台中地檢110年度執字第14289號(已執畢)  2 竊盜 有期徒刑4月，如易科罰金，以新臺幣1000元折算1日 108年2月14日 臺灣高雄地方法院110年度審易緝字第14號 110年10月18日 臺灣高雄地方法院110年度審易緝字第14號 111年1月4日 1.高雄地檢111年度執字第687號 2.編號2、3所示之罪經該判決定應執行有期徒刑5月   3 竊盜 有期徒刑2月，如易科罰金，以新臺幣1000元折算1日 108年2月20日 臺灣高雄地方法院110年度審易緝字第14號 110年10月18日 臺灣高雄地方法院110年度審易緝字第14號 111年1月4日   4 竊盜 有期徒刑7月 108年2月19日 臺灣高雄地方法院110年度審易緝字第14號 110年10月18日 臺灣高雄地方法院110年度審易緝字第14號 111年1月4日 高雄地檢111年度執字第644號  5 竊盜 有期徒刑2月，如易科罰金，以新臺幣1000元折算1日 110年7月1日 臺灣橋頭地方法院110年度簡字第146號 111年6月14日 臺灣橋頭地方法院110年度簡字第146號 111年7月20日 橋頭地檢111年度執字第3712號